臺灣板橋地方法院刑事判決　　　　　　　94年度易字第1113號
聲　請　人　臺灣板橋地方法院檢察署檢察官
被　　　告　乙○○
上列被告因竊盜案件，經檢察官聲請以簡易判決處刑（94年度速
偵字第1179號），本院認不宜以簡易判決處刑，改適用通常程序
判決如下：
    主  文
乙○○竊盜，累犯，處有期徒刑肆月，如易科罰金以佰元折算
壹日。
    事  實
一、乙○○有毒品、竊盜等多項前科，其於民國92年間，因違反
    毒品危害防制條例案件，經本院以92年度簡字第1889號判決
    判處有期徒刑4 月確定，於93年5 月8 日執行完畢（本案構
    成累犯）。另乙○○於93年間犯竊盜罪，經本院以93年度簡
    字第5111號判決判處拘役20日，於94年2 月5 日服刑期滿執
    行完畢。乙○○不知悔改，竟意圖為自己不法之所有，於94
    年8 月14日18時許，自臺北縣樹林市○○路○路平交道處沿
    鐵道步行進入臺北縣樹林市○○路7 號之臺灣鐵路管理局調
    度場內，先竊取臺灣鐵路管理局樹林調度場所有，放置於圍
    牆邊之鐵路電線1 條，得手後擲至圍牆外以便離去時帶走，
    嗣再竊取置於該處之另1 段電線，得手時，為樹林調度場員
    工甲○○發現而報警當場查獲，並扣得乙○○所竊得之電線
    2 段。
二、案經臺北縣政府警察局樹林分局移請臺灣板橋地方法院檢察
    署檢察官偵查起訴。
    理  由
一、本件檢察官所引用之證據，除證人甲○○於警詢之陳述外，
    另有贓物認領保管單及照片等為證，被告乙○○對上開證據
    並無證據能力之爭執，證人甲○○亦經傳喚到庭與被告對質
    ，是上開供述及非供述證據，均應認有證據能力，合先敘明
    。
二、訊據被告坦承上開犯行不諱，且被告係先竊取1 段電線，高
    舉過頭擲至圍牆外，預備離去時拿取，嗣被告再竊得另1 段
    電線時，恰為證人甲○○所發現，乃通知警衛室報警當場逮
    捕被告，並扣得被告所竊取之電線2 段，有贓物認領保管單
    、照片等在卷為證。又被告承稱伊係自臺北縣樹林市○○路
    ○○道進入，沿鐵道步行至樹林調度場，則核與證人甲○○
    於警詢時所證：被告係翻越圍牆進入調度場內行竊等語（見
    偵查卷第6 頁）不符。惟證人甲○○復於本院審判中詳陳：
    沒有看到被告如何進入調度場，警詢時所言係指被告行竊被
    發現時欲翻越圍牆逃逸等語（見本院94年11月29日審判筆錄
    第4-5 頁）。是證人甲○○於警詢時之指證，對於被告如何
    進入調度場一節，所述並不明確，且與其審判中所述不符，
    應以審判中之陳述為明確，堪以採認。是本件不能以證人甲
    ○○於警詢時不明確之陳述，而認定被告有踰越牆垣竊盜之
    加重犯行。綜上事證，被告上開竊盜犯行明確，應依法論處
    。
三、核被告所為，係犯刑法第320 條第1 項之竊盜罪，被告曾於
    92年間，因違反毒品危害防制條例案件，經本院以92年度簡
    字第1889號判決判處有期徒刑4 月確定，於93年5 月8 日執
    行完畢，有臺灣高等法院被告前案紀錄表在卷可稽，其於有
    期徒刑執行完畢後之5 年以內，再犯本件有期徒刑以上之罪
    ，為累犯，應依法遞加重其刑。本院審酌被告有多項前科，
    更甫因竊盜經本院判處拘役20日後執行完畢出監，仍不知悔
    改，至本院審判中，本又飾詞狡卸，至證人甲○○出庭與之
    對質始坦承犯行，非真心悔悟，並斟酌其犯罪所得、手段、
    目的等一切情狀，量處如主文所示之刑，及諭知如易科罰金
    之折算標準，以資懲儆。
據上論斷，應依刑事訴訟法第452 條、第299 條第1 項前段，刑
法第320 條第1 項、第47條、第41條第1 項前段，罰金罰鍰提高
標準條例第1 條前段、第2 條，判決如主文。
中　　華　　民　　國　　94　　年　　12　　月　　13　　日
                  刑事第十一庭  審判長法　官    徐蘭萍
                                      法  官    林淑婷
                                      法  官    林漢強
上列正本證明與原本無異。
如不服本判決應於送達後10日內向本院提出上訴狀。
                                      書記官    黃大千
中　　華　　民　　國　　94　　年　　12　　月　　13　　日
附錄本案論罪科刑法條全文
刑法第320條
意圖為自己或第 3 人不法之所有，而竊取他人之動產者，為竊盜
罪，處五年以下有期徒刑、拘役或五百元以下罰金。
意圖為自己或第 3 人不法之利益，而竊佔他人之不動產者，依前
項之規定處斷。
前二項之未遂犯罰之。
